# 求助陈版，关于印花税是否需要计提的依据

提问人：768895149 时间：2020-01-31 16:34:37
陈版好，请教一个有些困恼的问题，印花税是否需要计提呢，是否通过应交税费进行核算及披露，
在实务及网络中经常有人说印花税不需要计提，实际发生时计入税金及附加即可，但是考虑权责发生制以及纳税义务时点，还有不少上市公司的披露情况，均可见应交税费有应交印花税的情况。
请教下大家是如何考虑这个问题的，是否按照企业的处理方式，不去特意调整这个业务？

回答人：chenyiwei
考虑权责发生制以及纳税义务时点，对应交印花税也应按权责发生制原则予以确认和计量，即发生纳税义务时借记“税金及附加”（或其他相关科目），贷记“应交税费——印花税”，实际缴纳（贴花）时借记“应交税费——印花税”，贷记银行存款。